ACORDAO-COMPLETO-2378101

ACÓRDÃO DE RELAÇÃO

ACÓRDÃO DE RELAÇÃO 12270/2019 ATA 39/2019 - PRIMEIRA CÂMARA

Acórdão 12270/2019-TCU-Primeira Câmara
Os Ministros do Tribunal de Contas da União, reunidos em Sessão da Primeira Câmara, ACORDAM, por unanimidade, com fundamento nos arts. 1º, inciso I, 16, inciso II, e 18 da Lei 8.443/92, c/c os arts. 1º, inciso I, e 143, inciso I, alínea "a", do Regimento Interno, em julgar as contas de Marcone Jamilson Freitas Souza (XXX.235.476-XX) ; Silvia Maria de Paula Alves Rodrigues (XXX.481.206-XX) e Gislaine Santana (XXX.317.236-XX) , regulares com ressalva, dando-lhes quitação, e, com fulcro nos arts. 1º, inciso I, 16, inciso I, e 17 da Lei 8.443/92, c/c os arts. 1º, inciso I, e 143, inciso I, alínea "a", do Regimento Interno, em julgar as contas dos demais responsáveis arrolados no subitem 1.2 abaixo, regulares, dando-lhes quitação plena; expedir as comunicações processuais abaixo e enviar cópia desta deliberação à Universidade Federal de Ouro Preto, de acordo com os pareceres emitidos nos autos:
1. Processo TC-Processo 034.091/2018-1 (PRESTAÇÃO DE CONTAS - Exercício: 2017) 
	1.1. Responsáveis: Marcone Jamilson Freitas Souza (XXX.235.476-XX) ; Silvia Maria de Paula Alves Rodrigues (XXX.481.206-XX) ; Gislaine Santana (XXX.317.236-XX) ;
	1.2. Demais responsáveis: Agenor Brasil Lopes Cancado (XXX.259.686-XX) ; Andre Talvani Pedrosa da Silva (XXX.616.976-XX) ; Andrea Grabe Guimaraes (XXX.342.456-XX) ; Angela Demattos (XXX.058.216-XX) ; Anliy Natsuyo Nashimoto Sargeant (XXX.532.518-XX) ; Beatriz da Conceição Moreira (XXX.396.266-XX) ; Camelia Vaz Penna (XXX.315.236-XX) ; Carlos Henrique Nogueira de Resende Barbosa (XXX.979.196-XX) ; Celia Maria Fernandes Nunes (XXX.331.597-XX) ; Cesar Maia Buscacio (XXX.502.016-XX) ; Claudia Antonia Alcantara Amaral (XXX.727.306-XX) ; Claudia Aparecida Marliere de Lima (XXX.005.096-XX) ; Claudio Eduardo Lana (XXX.381.456-XX) ; Danilo Santos Xavier Guimaraes (XXX.917.356-XX) ; Edmundo Dantas Gonçalves (XXX.187.816-XX) ; Eduardo Curtiss dos Santos (XXX.560.306-XX) ; Eloisa Helena de Lima (XXX.879.416-XX) ; Fabio Faversani (XXX.061.508-XX) ; Fernando Luiz Pereira de Oliveira (XXX.002.306-XX) ; Flávio Antônio dos Santos (XXX.025.236-XX) ; Francisco Horacio Pereira de Oliveira (XXX.985.646-XX) ; Francisco de Assis Gonzaga da Silva (XXX.569.256-XX) ; Francisco de Assis Moura (XXX.117.056-XX) ; George Luiz Lins Machado Coelho (XXX.128.036-XX) ; Gracilene Maria de Carvalho (XXX.078.576-XX) ; Helton Cristian de Paula (XXX.301.766-XX) ; Herminio Arias Nalini Junior (XXX.180.406-XX) ; Ida Berenice Heuser do Prado (XXX.868.650-XX) ; Issamu Endo (XXX.215.876-XX) ; Jose Augusto Nunes Nogueira (XXX.200.686-XX) ; Jose Fernando de Paiva (XXX.964.136-XX) ; Jose Geraldo Arantes de Azevedo Brito (XXX.022.436-XX) ; Jose da Silva Gomes (XXX.007.936-XX) ; José Benedito Donadon Leal (XXX.221.609-XX) ; Luciano Campos da Silva (XXX.288.926-XX) ; Marcilio Sousa da Rocha Freitas (XXX.883.843-XX) ; Marcio Antonio Moreira Galvao (XXX.210.346-XX) ; Marco Antônio Melo Franco (XXX.340.596-XX) ; Marconi Tarbes Vianna (XXX.989.746-XX) ; Marcos Eduardo Carvalho Goncalves Knupp (XXX.775.906-XX) ; Margareth Diniz (XXX.175.966-XX) ; Maria Elisabete da Silva Barros (XXX.273.506-XX) ; Natalia de Souza Lisboa (XXX.880.116-XX) ; Neila Marcia Silva Barcellos (XXX.821.766-XX) ; Rafael Magdalena (XXX.054.838-XX) ; Renata Nascimento de Freitas (XXX.622.366-XX) ; Rivania Maria Trotta Santana (XXX.656.016-XX) ; Rodrigo Fernando Bianchi (XXX.017.098-XX) ; Sabrina Magalhaes Rocha (XXX.476.486-XX) ; Sergio Francisco de Aquino (XXX.700.966-XX) ; Tania Rossi Garbin (XXX.590.068-XX) ; Telton Elber Correa (XXX.274.390-XX) ; Vanessa Carla Furtado Mosqueira (XXX.286.606-XX) ; Wellington Tavares (XXX.434.416-XX) ; Wilson Pereira de Oliveira (XXX.808.606-XX) 
	1.3. Órgão/Entidade: Fundação Universidade Federal de Ouro Preto
	1.4. Relator: Ministro Walton Alencar Rodrigues
	1.5. Representante do Ministério Público: Subprocurador-Geral Paulo Soares Bugarin
	1.6. Unidade Técnica: Secretaria de Controle Externo da Educação (SecexEduc) .
	1.7. Representação legal: não há.
	1.8. Medidas:
1.8.1. com fundamento no art. 7º da Resolução-TCU 265/2014, dar ciência à Universidade Federal de Ouro Preto  (Ufop)  sobre as seguintes impropriedades:
1.8.1.1. instituição de jornada de trabalho flexibilizada para setores cujas atividades não se coadunam com os requisitos legais, bem como para servidores ocupantes de função gratificada de qualquer nível, afronta o previsto no Decreto 1.590/1995 e na IN MPOG/SEGEP 2/2018; e
	1.8.1.2. ausência do rateio proporcional das despesas suportadas pela Universidade Federal de Ouro Preto (Ufop)  com a manutenção, conservação e vigilância dos espaços físicos cedidos pela Universidade, a exemplo de cessões para empresas que ofertam serviços de restaurante, cantina, banco e telefonia, contraria o disposto no art. 13, VII, do Decreto 3.725/2001;

Primeira Câmara

Marcone Jamilson Freitas Souza (XXX.235.476-XX); Silvia Maria de Paula Alves Rodrigues (XXX.481.206-XX); Gislaine Santana (XXX.317.236-XX);

WALTON ALENCAR RODRIGUES

não há.

PRESTAÇÃO DE CONTAS (PC)

Secretaria de Controle Externo da Educação (SecexEduc).